【裁判字號】    95,訴,724
【裁判日期】    950630
【裁判案由】    毒品危害防制條例
【裁判全文】
臺灣高雄地方法院刑事判決               95年度訴字第724號
公  訴  人  臺灣高雄地方法院檢察署檢察官
被      告  甲○○
上列被告因違反毒品危害防制條例案件，經檢察官提起公訴（95
年度毒偵字第1157號），嗣因被告就被訴事實為有罪之陳述，經
本院合議庭裁定由受命法官獨任適用簡式審判程序審理，本院判
決如下：
    主  文
甲○○施用第一級毒品，累犯，處有期徒刑拾月，扣案之第一級
毒品海洛因壹包（含包裝袋，淨重零點零捌公克，空包裝重零點
貳公克）沒收銷燬之。
    事  實
一、甲○○前於民國90年間，因偽造文書案件，經臺灣高等法院
    以92年度上訴字第13號判處有期徒刑10月確定，復因違反毒
    品危害防制條例案件，經本院分別以90年度鳳簡字第473 號
    、90年度訴字第2532號判處有期徒刑5 月、7 月確定，嗣經
    定應執行刑為有期徒刑1 年8 月，而於92年12月11日因縮短
    刑期執行完畢出監。其於89年間因施用毒品案件，經本院以
    89年度毒聲第9912號裁定送觀察、勒戒後，因有繼續施用毒
    品之傾向，再經本院以90年度毒聲字第3944號裁定令入戒治
    處所施以強制戒治，嗣經本院以90年度毒聲字第6527號裁定
    停止戒治，所餘戒治期間，付保護管束，而於91年2 月21日
    自戒治處所釋放續執行另案有期徒刑，而於91年6 月25日期
    滿未經撤銷視為戒治期滿；詎甲○○仍未戒除毒癮，於前開
    強制戒治執行完畢釋放後5 年內復基於施用第一級毒品海洛
    因之犯意，於95年1 月13日下午6 時許回溯48至96小時內之
    某時，在高雄市○○○路友人住處，以針筒注射之方式，施
    用第一級毒品海洛因1 次。嗣其於95年1 月13日下午4 時30
    分許，在高雄市鼓山區○○○路475 巷口遭警盤查，當場扣
    得其所有之第一級毒品海洛因1 包（淨重0.08公克，空包裝
    重0.32公克）。
二、案經高雄市政府警察局三民第一分局報請臺灣高雄地方法院
    檢察署檢察官偵查起訴。
    理  由
一、本案被告甲○○所犯係死刑、無期徒刑、最輕本刑為3 年以
    上有期徒刑以外之罪，其於準備程序就前揭被訴事實為有罪
    之陳述，經受命法官告知簡式審判程序之旨，並聽取其與公
    訴人之意見後，本院認無不得或不宜改依簡式審判程序進行
    之情事，依刑事訴訟法第273 條之1 第項、第284 條之1 規
    定，裁定本案由受命法官獨任進行簡式審判程序，合先敘明
    。
二、上揭犯罪事實，業據被告於本院審理時供認不諱，且其經警
    採集尿液送檢驗結果，呈嗎啡陽性反應，此有高雄市立凱旋
    醫院95年1 月24日檢體編號G-006 濫用藥物尿液檢驗報告1
    紙在卷可稽。再者，為警查獲之白粉1 包，經送法務部調查
    局檢驗結果，含有第一級毒品海洛因成分，淨重0.08公克、
    空包裝重0.32公克，此有法務部調查局95年3 月23日調科壹
    字第22000705號鑑定通知書1 紙在卷可憑。足徵被告任意性
    之自白與事實相符，本案事證已臻明確，被告犯行堪以認定
    ，應予依法論科。
三、查被告前於89年間因施用毒品案件，經依本院以89年度毒聲
    第9912號裁定送觀察、勒戒後，因有繼續施用毒品之傾向，
    再經本院以90年度毒聲字第3944號裁定令入戒治處所施以強
    制戒治，嗣經本院以90年度毒聲字第6527號裁定停止戒治，
    所餘戒治期間，付保護管束，而於91年2 月21日自戒治處所
    釋放續執行另案有期徒刑，嗣於91年6 月25日期滿未經撤銷
    視為戒治期滿，此有臺灣高等法院被告前案紀錄表1 份在卷
    可查，其於前案強制戒治執行完畢釋放後5 年內，再犯本案
    毒品危害防制條例第10條第1 項之罪，犯罪事證明確，其所
    為顯與該條例第23條第2 項之規定相符，應予依法論科。
四、按海洛因屬毒品危害防制條例第2 條第2 項第1 款所定之第
    一級毒品，不得非法持有、施用，是核被告所為，係犯毒品
    危害防制條例第10條第1 項之施用第一級毒品罪。被告持有
    第一級毒品海洛因進而施用，其持有海洛因之低度行為，應
    為施用之高度行為所吸收，不另論罪，又被告前於90年間，
    因偽造文書案件，經臺灣高等法院以92年度上訴字第13號判
    處有期徒刑10月確定，復因違反毒品危害防制條例案件，經
    本院分別以90年度鳳簡字第473 號、90年度訴字第2532號判
    處有期徒刑5 月、7 月確定，嗣經定應執行刑為有期徒刑1
    年8 月，於92年12月11日因縮短刑期執行完畢出監，此有臺
    灣高等法院被告前案紀錄表1 份在卷可參，其於有期徒刑執
    行完畢後5 年內，再犯本案有期徒刑以上之罪，為累犯，應
    依刑法第47條規定加重其刑。爰審酌被告施用毒品足以戕害
    身心健康，滋生其他犯罪，惡化社會治安，其經觀察、勒戒
    、強制戒治後，仍再度多次施用毒品，顯見其戒毒之意志不
    堅，自制力不佳，應有入監矯治之必要，惟念及被告施用毒
    品，戕害己身，本質上屬於病患性行為，且其犯後均已坦承
    犯行等一切情狀，量處如主文所示之刑，以示懲儆。扣案之
    海洛因1 包，淨重0.08公克，空包裝重0.32公克為查獲之第
    一級，已如前述，又上開包裝袋因包覆海洛因，衡情顯難與
    毒品完全析離，應依毒品危害防制條例第18條第1 項前段規
    定，併予宣告沒收銷燬之；至因鑑驗耗盡之海洛因既已滅失
    ，自無庸再為沒收銷燬之諭知。
據上論斷，應依刑事訴訟法第273 條之1 第1 項、第284 條之1
、第299 條第1 項前段，毒品危害防制條例第10條第1 項、第18
條第1 項前段，刑法第11條、第47條，判決如主文。
本案經檢察官乙○○到庭執行職務。
中    華    民    國    95    年    6     月    30    日
                  刑事第九庭    法  官  謝梨敏
以上正本證明與原本無異。
如不服本判決，應於判決送達後10日內，向本院提出上訴狀。
                                書記官  林志衡
中    華    民    國    95    年    6     月    30    日
附錄本判決論罪之法條：
毒品危害防制條例第10條
施用第1級毒品者，處6月以上5年以下有期徒刑。
施用第2級毒品者，處3年以下有期徒刑。


司法院資訊處製作；財團法人民間司法改革基金會備份。
